【裁判字號】    99,抗,197
【裁判日期】    990811
【裁判案由】    聲請定其應執行刑
【裁判全文】
臺灣高等法院高雄分院刑事裁定           99年度抗字第197號
抗  告  人
即受刑人    甲○○
上列抗告人因聲請定其應執行刑案件，不服臺灣高雄地方法院中
華民國99年7 月7 日裁定（99年度聲字第332 號），提起抗告，
本院裁定如下：
    主  文
抗告駁回。
    理  由
一、本件抗告意旨略以：伊所犯如原裁定附表一編號5 至9 所示
    5 罪，經原審99年度訴字第19號判決定應執行刑為有期徒刑
    1 年10月，如原裁定附表一編號1 至4 ，及附表2 編號1 至
    5 等罪，分經原審以98年度審聲字第5274號、5085號判決定
    應執行刑為有期徒刑2 年、2 年2 月，只須執行有期徒刑6
    年。惟原裁定就附表一編號1 至4 、8 至9 所示各罪定應執
    行刑為有期徒刑2 年9 月，加計附表一編號5 至7 所示之5
    月、5 月、6 月，與附表二所示之有期徒刑2 年2 月，共須
    執行有期徒刑6 年3 月，已逾原6 年有期徒刑之總和，顯逾
    越自由裁量之內部界限，自屬違法。爰提起抗告，請撤銷原
    裁定，並為適法之裁定云云。
二、按按數罪併罰，有二裁判以上者，依刑法第51條之規定，定
    其應執行之刑；數罪併罰，分別宣告其罪之刑，宣告多數有
    期徒刑者，於各刑中之最長期以上，各刑合併之刑期以下，
    定其刑期，但不得逾30年，刑法第53條、第51條第5 款分別
    定有明文。又數罪併罰，應依分別宣告其罪之刑為基礎，定
    其數罪併罰，應依分別宣告其罪之刑為基礎，定其應執行刑
    ，此觀刑法第51條規定自明。故一裁判宣告數罪之刑，雖曾
    經定其執行刑，但如再與其他裁判宣告之刑定其執行刑時，
    前定之執行刑當然失效，仍應以其各罪宣告之刑為基礎，定
    其執行刑，不得以前之執行刑為基礎，以與後裁判宣告之刑
    ，定其執行刑。經查，本件被告所犯原裁定附表一編號5 至
    9 所示之罪，固曾經原審法院以99年度訴字第19號判決定應
    執行刑為有期徒刑1 年10月確定，惟其中之原裁定附表一編
    號8 、9 等2 罪，既經原裁定與附表一編號1 至4 所示4 罪
    定其應執行刑後，其原定之應執行刑1 年10月即當然失效；
    至該附表編號5 至7 所示各罪，因與原裁定附表2 所示各罪
    ，具有裁判確定前犯數罪之併合處罰關係，仍待聲請定其應
    執行之刑，則原裁定所定上開應執行刑尚無違反裁量之內部
    界限可言，原審就檢察官所聲請定應執行刑之各罪中，認該
    裁定附表一編號1 至4 及8 、9 所示各罪部分為有理由，定
    其應執行刑為2 年9 月，及駁回其餘部分之聲請，經核於法
    並無不合。抗告意旨徒憑己意任意指摘，為無理由，應予駁
    回。
三、據上論結，應依刑事訴訟法第412 條，裁定如主文。
中    華    民    國    99    年    8     月    11    日
                    刑事第十庭  審判長法  官 陳中和
                                      法  官 李政庭
                                      法  官 林水城
以上正本證明與原本無異。
如不服本裁定應於送達後5日內向本院提出抗告狀。
中    華    民    國    99    年    8     月    11    日
                                      書記官 蔡佳君

司法院資訊處製作；財團法人民間司法改革基金會備份。
